最高法院民事裁定
                                   111年度台上字第2445號
上  訴  人  陳永昌                                    
訴訟代理人  黃祿芳律師
被 上訴 人  林水源                              
訴訟代理人  林威伯律師
上列當事人間請求返還款項事件，上訴人對於中華民國111年6月
7日臺灣高等法院第二審判決（108年度上字第966號），提起上
訴，本院裁定如下：
    主  文
上訴駁回。
第三審訴訟費用由上訴人負擔。
    理  由 
按上訴第三審法院，非以原判決違背法令為理由，不得為之；又
判決不適用法規或適用不當者，為違背法令；且提起上訴，上訴
狀內應記載上訴理由，表明原判決所違背之法令及其具體內容，
暨依訴訟資料合於該違背法令之具體事實，其依民事訴訟法第46
9條之1規定提起上訴者，並應具體敘述為從事法之續造、確保裁
判之一致性或其他所涉及之法律見解具有原則上重要性之理由。
同法第467條、第468條、第470條第2項定有明文。是當事人提起
上訴，如依同法第469條規定，以原判決有所列各款情形之當然
違背法令為理由，其上訴狀或理由書應表明該判決有合於各該條
款規定情形之具體內容，及係依何訴訟資料合於該違背法令之具
體事實；如依同法第469條之1規定，以原判決有前條以外其他不
適用法規或適用不當為理由，其上訴狀或理由書應表明該判決所
違背之法令條項，或有關司法院解釋或憲法法庭裁判字號，或成
文法以外之習慣或法理、法則等及其具體內容，暨係依何訴訟資
料合於該違背法令之具體事實，並具體敘述為從事法之續造、確
保裁判之一致性或其他所涉及之法律見解具有原則上重要性之理
由。上訴狀或理由書如未依上述方法表明，或其所表明者與上開
法條規定不合，即難認為已合法表明上訴理由，其上訴自非合法
。本件上訴人對於原判決提起上訴，雖以該判決違背法令為由，
惟核其上訴理由狀所載內容，係就原審取捨證據、認定事實、適
用法律之職權行使，所論斷：綜合證人王裕文、曾天福之證言、
浙江省海寧市公安局出具之「關於浙江省海寧市聯鑫公司被詐騙
案件的相關調查情況」說明書、廣東省東莞市中級人民法院協助
調查函、系爭結算表、訴外人周秀英、陳劍英、葉秀清（下合稱
周秀英3人）帳戶（下合稱系爭帳戶）明細資料等件，佐以上訴
人不爭執系爭帳戶曾遭凍結，委託曾天福釐清其預付新臺幣（下
同）600萬元（下稱系爭款項）之使用情形等情，參互以觀，堪
認兩造約定由上訴人預付系爭款項為被上訴人提供予周秀英3人
週轉，並賠償被上訴人因系爭帳戶遭凍結所受之損害。嗣曾天福
受上訴人委託，與被上訴人對帳、釐清系爭款項之使用情形，將
被上訴人請求賠償380萬1,032元之意傳達予上訴人，經上訴人允
諾後，被上訴人透過王裕文返還219萬8,968元，顯見兩造就賠償
因系爭帳戶遭凍結所受損害380萬1,032元之意思表示一致。從而
，上訴人依兩造間週轉契約之法律關係，請求被上訴人返還380
萬1,032元本息，為無理由，不應准許等情，指摘為不當，並就
原審已論斷者，泛言未論斷或論斷矛盾，或違背證據、經驗、論
理法則，而非表明依訴訟資料合於該違背法令之具體事實，更未
具體敘述為從事法之續造、確保裁判之一致性或其他所涉及之法
律見解具有原則上重要性之理由，難認已合法表明上訴理由。依
首揭說明，應認其上訴為不合法。末查，原審合法認定系爭帳戶
因上訴人匯入之款項有疑義致遭凍結，並說明其餘攻防方法及證
據，經斟酌後，不足以影響判決之結果，尚非判決不備理由。至
上訴人於上訴第三審後，主張其於曾天福傳達同意系爭結算表之
意思表示予被上訴人之前，已向曾天福為撤回同意之表示，依民
法第95條第1項後段規定，不發生效力；或因查證後發現錯誤或
遭詐欺，依民法第92條第1項規定撤銷意思表示等節，核屬新攻
擊方法，依民事訴訟法第476條第1項規定，非本院得以審酌。均
附此說明。
據上論結，本件上訴為不合法。依民事訴訟法第481條、第444條
第1項、第95條、第78條，裁定如主文。
中　　華　　民　　國　　111 　年　　11　　月　　2 　　日
                      最高法院民事第三庭
                          審判長法官  沈  方  維
                                法官  鍾  任  賜
                                法官  陳  麗  芬
                                法官  方  彬  彬
                                法官  蔡  和  憲
本件正本證明與原本無異
                              　　　　書　記　官
中　　華　　民　　國　　111 　年　　11　　月　　16　　日